臺灣臺北地方法院刑事判決　　　　　　　　　　　　　九十年度簡上字第三五五號
　　上　訴　人　臺灣臺北地方法院檢察署檢察官
　　被　　　告　丙○○
右列上訴人因被告竊盜案件，不服本院九十年度簡字第二三一九號，中華民國九十年
八月二十九日第一審刑事簡易判決（檢察官聲請簡易判決處刑案號：台灣台北地方法
院檢察署九十年度偵字第五三一０號），提起上訴及移送併辦（併辦案號：台灣桃園
地方法院檢察署九十年度偵字第一三四一六、一五三０七號），本院管轄之第二審合
議庭判決如左：
    主  文
原判決撤銷。
丙○○竊盜，處拘役貳拾日，如易科罰金，以參佰元折算壹日。
    事  實
一、丙○○前於民國八十九年間，因竊盜案件，經台灣基隆地方法院於八十九年八月
    四日判處有期徒刑三月，緩刑三年確定（不構成累犯）；詎仍不知惕勵，竟意圖
    為自己不法之所有，於九十年三月二日下午四時四十五分許（聲請簡易判決處刑
    書誤載為三十分），在台北市○○路○段五十之九十九號地下一樓由乙○○任副
    店長之「頂好超級市場」，竊取店內價值計新台幣（下同）六百十一元之花生一
    包、清酒三瓶、殺蟲劑一瓶、牛肉乾一包及慕尼黑火腿一包等物品，得手後藏置
    於其所穿著之大衣內，正欲離去之際，為乙○○發覺報警當場查獲。
二、案經台北市政府警察局大安分局報請台灣台北地方法院檢察署檢察官聲請簡易判
    決處刑。
    理  由
一、右揭事實，業據被告丙○○於警訊中及偵查中及本院調查審理時坦承不諱，核與
    被害人乙○○於警訊中指訴之情節相符，並有被害人乙○○出具之贓物認領保管
    單一紙在卷可稽，足徵被告之自白確與事實相符。本件事證明確，被告犯行堪予
    認定。
二、核被告所為，係犯刑法第三百二十條第一項之竊盜罪。原審依刑事訴訟法第四百
    四十九條第一項、第三項、第四百五十四條第二項，刑法第三百二十條第一項、
    第四十二條第二項，罰金罰鍰提高標準條例第一條前段、第二條之規定，科被告
    罰金一千元，如易服勞役，以三百元折算一日，固非無見。惟查，被告於八十九
    年間，因竊盜案件，經台灣基隆地方法院判處有期徒刑三月，緩刑三年確定，此
    有台灣高等法院檢察署刑案紀錄簡覆表在卷可按，仍不知惕勵，猶於緩刑期內再
    犯本案之竊盜罪，若仍科被告罰金一千元，恐嫌過輕，是原審量處被告上開之刑
    ，容有未洽。上訴人指摘原審未及審酌被告另涉犯之竊盜等犯罪事實（即台灣桃
    園地方法院檢察署以九十年度偵字第一三四一六、一五三０七號併辦部分），雖
    無理由（詳如後述），惟原判決既有上開可議之處，自應將原判決予以撤銷改判
    。爰審酌被告不思循以合法正當途徑獲得財物，竟於竊盜罪緩刑期內再犯本案之
    罪，及其犯罪之動機、目的、手段，所竊得之財物價值計六百十一元尚非甚鉅，
    犯後坦承犯行，態度良好，已有悔意等一切情狀，量處如主文所示之刑，並諭知
    易科罰金之折算標準。
三、至於上訴及移送併辦部分（台灣桃園地方法院檢察署以九十年度偵字第一三四一
    六、一五三０七號）：
  (一)上訴及移送併辦意旨略以：被告另於八十九年十二月二十二日晚間九時許，在台
    北市○○區○○街，竊取丁○○置放於車號Ｄ四─五五七號車內之小皮包及身分
    證、駕照、行照等物，又於九十年四月九日晚間十時三十分許，意圖為自己不法
    所有，持變造之丁○○身分證及駕照，並佯稱為丁○○本人，訂立租賃契約及簽
    立面額為五十萬元之本票，向甲○○承租車號ＧＧ─二六八三號自小客車，致甲○○誤信被告為丁○○本人，而將該車交付使用，因被告逾期未還，甲○○乃報
    警處理，經員警將汽車租賃約定書送指紋鑑定，始查獲上情；此部分之竊盜犯罪
    事實與本案有連續犯之關係，屬裁判上一罪，依審判不可分原則，該案應為起訴
    效力所及，因台灣桃園地方法院檢察署未及併案處理，原審即未及審酌，請求撤
    銷原判決等語。
  (二)訊據被告堅決否認有此部分竊盜之犯行，辯稱：其並未竊取丁○○之小皮包及身
    分證、駕照、行照等物，是朋友張誌順（現在台北戒治所戒治）叫其幫忙持丁○○變造之身分證、駕照去租車等語。經查，被害人丁○○於本院審理時陳稱：「
    八十九年十二月二十二日晚上九點多，有一個瘦高男子，旁邊有二、三人，其中
    有一人手上抱著大石頭，那個瘦瘦高高男子招我的車，就上我的計程車，說要到
    土城，叫我走快速道路，他在中途打了二通電話，叫我折返到廈門街，有賣古董
    的商店，他要去議價，到那邊後他跟我說，因跟老闆吵過架，叫我下去幫他議價
    ，我下車跟老闆講，那個人還在我車上，老闆說要有憑證，我就回車上跟他說，
    他就說就到土城去，轉過環河快速道路時，他打一通電話跟老闆說，講完後，又
    叫我折返那家商店，他又沒有下車，我下車跟老闆說，老闆堅持要憑證，我回車
    上時，就看不到那個人，我就在原地找了十幾分鐘，那時我尚未發現我的皮包不
    見，因為石頭還在我車上，所以我才去報案，我本來是去警廣報案，後來去南海
    分局報案，警員說要看身分證，我回車上找皮包，才發現我的華南銀行皮包（內
    有小皮包、身分證、駕照、健保卡、信用卡一張、現金壹仟元）被竊」、「我可
    以確定陳先生（指被告）不是偷我東西之人，因為當時是一位瘦瘦高高的男子」
    等語（見本院九十一年二月五日筆錄），足見被告所辯其並未竊取丁○○之財物
    等語，應可採信。此外，復查無其他積極證據足認被告有何上訴及併辦意旨所述
    竊盜犯行，而無法獲致被告此部分竊盜罪有罪之確信，檢察官認為上訴意旨和併
    辦意旨之竊盜部分與本案有連續犯裁判上一罪之關係，原審未及審酌為由，指摘
    原判決不當，為無理由（惟原判決量刑上有可議之處，自應將原判決予以撤銷改
    判，已如前述）。移送併辦部分與前揭論罪科刑部分因無裁判上一罪之關係，非
    起訴效力所及，本院無從就該移送併辦部分為審理，應退由檢察官另行偵辦。
據上論斷，應依刑事訴訟法第四百五十五條之一第一項、第三項、第三百六十九條第
一項前段、第三百六十四條、第二百九十九條第一項前段，刑法第三百二十條第一項
、第四十一條第一項前段，罰金罰鍰提高標準條例第一條前段、第二條，判決如主文
。
本案經檢察官蔡秋明到庭執行職務。
中      華      民      國    九十一    年      五      月    二十三    日
                                    臺灣臺北地方法院刑事第七庭
                                        審判長法  官  陳  坤  地
                                              法  官  吳  冠  霆
                                              法  官  蕭  清  清
右正本證明與原本無異。
不得上訴。
                                              書記官  劉  麗  英
中      華      民      國    九十一    年      五     月     二十三    日
附錄本案論罪科刑法條全文：
刑法第三百二十條
意圖為自己或第三人不法之所有，而竊取他人之動產者，為竊盜罪，處五年以下有期
徒刑、拘役或五百元以下罰金。
意圖為自己或第三人不法利益，而竊佔他人之不動產者，依前項之規定處斷。
前二項之未遂犯罰之。
